臺灣臺南地方法院臺南簡易庭民事判決
109年度南小字第1272號
原      告  東益報關股份有限公司

法定代理人  李淑珠  
原      告  東益國際運通有限公司

法定代理人  李淑珠  
原告兼上二人
訴訟代理人  戴君航  

被      告  信得有限公司

法定代理人  黃得瑋  


上列當事人間請求給付代墊款事件，經本院於民國109年11月24
日言詞辯論終結，判決如下：
    主    文
被告應給付原告戴君航新臺幣壹萬參仟玖佰肆拾陸元，及自民國
109年9月10日起至清償日止，按週年利率百分之5計算之利息。
原告其餘之訴駁回。
訴訟費用新臺幣壹仟元，由被告負擔百分之三十三即新臺幣參佰
參拾元，餘由原告負擔。
本判決原告戴君航勝訴部分得假執行。
    事實及理由
壹、程序方面：
　　按訴狀送達之後，原告不得將原訴變更或追加他訴。但請求
    的基礎事實同一，則不在此限，民事訴訟法第255條第1項第
    2款定有明文。原告起訴時，原以東益報關股份有限公司（
    下稱東益報關公司）為原告，請求被告給付新臺幣（下同）
    41,794元，及自支付命令送達翌日起至清償日止，按週年利
    率百分之5計算之利息，嗣於訴訟中，追加戴君航、東益國
    際運通有限公司（下稱東益國際公司）為原告，並以戴君航
    為先位原告，東益報關公司為第一備位原告，東益國際公司
    為第二備位原告，經核上開追加原告部分，係基於同一基礎
    事實，核與前開法文並無不符，應予准許，合先敘明。
貳、實體方面：
一、原告主張：戴君航為東益報關公司之招攬貨物業務員，專職
    代理東益報關公司從事招攬海運貨物之運送以賺取報酬。被
    告於民國108年10月間委任戴君航，透過東益報關公司自西
    班牙港（Valenciae port）託運一只20呎貨櫃（貨櫃號碼TR
    HU0000000、載貨證券之提單號碼B/L NO.COSZ0000000000）
    至高雄港，運費及代墊款共41,794元【計算式：37,069元＋4
    ,725元＝41,794元】，今原告業將貨物如期送達，被告卻未
    給付上開款項，屢經催討均置之不理。為此，先位請求依委
    任之法律關係，請求被告給付戴君航前開款項；備位請求依
    承攬運送之法律關係，請求被告給付第一備位原告東益報關
    公司或第二備位原告東益國際公司上開款項。並聲明：
　㈠先位聲明：被告應給付戴君航41,794元，及自支付命令送達
    翌日起至清償日止，按週年利率百分之5計算之利息。
　㈡第一備位聲明：被告應給付東益報關公司41,794元，及自支
    付命令送達翌日起至清償日止，按週年利率百分之5計算之
    利息。
　㈢第二備位聲明：被告應給付東益國際公司41,794元，及自支
    付命令送達翌日起至清償日止，按週年利率百分之5計算之
    利息。
二、被告則以：被告當初係委請戴君航辦理運送，但因戴君航未
    自行設立公司，無法開立發票，須掛在他人公司名下，再以
    他人公司名義開立發票，此為業界常見慣行，被告根本不知
    道戴君航會開哪間公司的發票，被告與東益報關公司或東益
    國際公司間自始從未簽立任何契約，此由戴君航係以個人名
    義寄發存證信函予被告，即可知本件契約對造人並非東益報
    關公司或東益國際公司。另戴君航未能提供安全無破損之貨
    櫃，致櫃場向被告要求一筆金額為6,901元修櫃費，已由被
    告先行墊付，且戴君航先前並曾應允被告會退還傭金7,000
    元，均需扣除，被告已將抵銷後之餘額27,848元（依戴君航
    寄發存證信函上所載之金額41,749元，扣除6,901元及7,000
    元，另加計手續費15元後，存摺支出金額為27,863元）匯予
    戴君航，被告已全額給付戴君航完畢，並無積欠債務，原告
    提起本件訴訟顯無理由等語，資為抗辯。並聲明：原告之訴
    駁回。
三、得心證之理由：
　㈠原告主張被告委任戴君航，由東益報關公司自西班牙港運送
    一只貨櫃至高雄港，被告應給付運費及代墊款共41,794元等
    情，業據提出百利船務代理股份有限公司交貨單、東益國際
    公司D/O領單憑證、商業發票、東益報關公司收費通知單、
    統一發票等件為證（本院卷第35-41頁），且為被告所不爭
    執，是原告此部分主張，堪可認定。
　㈡被告辯稱其與東益報關公司或東益國際公司間自始從未簽立
    任何契約，此由戴君航係以個人名義寄發存證信函予被告，
    即可知本件契約對造人並非東益報關公司或東益國際公司等
    語；本院審酌原告提出之LINE對話內容記載，被告公司法定
    代理人乃稱其船務係委託戴君航處理（本院卷第29頁），而
    戴君航亦係以其個人名義寄發存證信函給被告公司法定代理
    人，請求被告公司給付款項（司促卷第21-25頁），原告於
    本件訴訟，亦以戴君航為先位原告為本件請求，足見原告亦
    同意本件契約乃係成立於戴君航與被告間，是被告此部分辯
    詞，應為可採。
　㈢被告另辯稱戴君航未能提供安全無破損之貨櫃，致櫃場向被
    告要求一筆金額為6,901元修櫃費，已由被告先行墊付，且
    戴君航先前並曾應允會退還被告傭金7,000元，均需扣除云
    云，則為原告所否認；經查，被告就修櫃費部分，固提出呈
    奕企業行之單據為證（本院卷第165頁），惟被告並未舉證
    證明戴君航同意負擔該筆修櫃費用，而該貨櫃係於櫃場收回
    後，櫃場要求給付修櫃費，依一般貨櫃運送之習慣，被告領
    櫃時若未反應貨櫃有狀況並予以註記，等同承認貨櫃狀況良
    好，因此，嗣後還櫃時，經櫃場發現貨櫃有狀況，自應認使
    用貨櫃之被告應負修櫃之費用，是被告抗辯本件款項尚應扣
    除6,901元修櫃費，並無理由；至傭金7,000元部分，被告固
    提出LINE對話為證（本院卷第163頁），惟核該對話中並未
    明確記載戴君航同意退傭，且被告就本件貨運，乃係於108
    年10月委由戴君航運送，而前開LINE對話時間為108年9月25
    日之前，因此，縱使對話內容中有出現7,000元退傭之文字
    ，亦難認與本件有關。此外，被告復未提出其他證據證明本
    件有退傭之約定，是被告抗辯本件款項應再扣除7,000元退
    傭費，亦無理由。
　㈣按稱委任者，謂當事人約定，一方委託他方處理事務，他方
    允為處理之契約；受任人處理委任事務，應依委任人之指示
    ，並與處理自己事務為同一之注意，其受有報酬者，應以善
    良管理人之注意為之；受任人因處理委任事務，支出之必要
    費用，委任人應償還之，並付自支出時起之利息，民法第52
    8條、第535條、第546條第1項分別定有明文。戴君航主張其
    與被告間成立委任契約，以及被告應給付運費及代墊款共41
    ,794元等情，均經認定如上，是被告自應依委任之法律關係
    給付戴君航41,794元，應可認定。被告已於109年3月17日以
    網路銀行轉帳27,863元（含轉帳手續費）予戴君航，並提出
    轉帳證明為證（調字卷第29頁），戴君航雖不否認有收到該
    筆款項，惟辯稱該筆款項為另案款項，與本件無關云云；經
    查，戴君航就被告已轉帳27,848元不爭執，自應認被告已提
    出27,848元之給付，復參酌被告公司法定代理人於收受戴君
    航所寄發催討本件運費之109年3月6日高雄前鋒郵局第18號
    存證信函後，於109年3月16日18時許寄發台南大同路郵局第
    55號存證信函予戴君航，並於信函中明確表示本件應給付之
    款項於扣除前開費用後，應給付金額為27,848元，並會於同
    日轉帳該金額之款項，足見被告所轉帳之該筆金額，確係支
    付本件運費之款項。戴君航稱該筆款項與本件運費無關云云
    ，應無可採。因此，被告既已就本件款項給付27,848元，自
    應再給付餘款13,946元【計算式：41,794元－27,848元＝13,9
    46元】。是原告依委任關係，請求被告給付13,946元予戴君
    航，為有理由，應予准許，逾此範圍之請求，應予駁回。至
    利息部分，原告請求自支付命令送達翌日起算云云，因戴君
    航係嗣後追加之原告，依法僅可自民事追加訴之聲明狀繕本
    送達被告翌日起算，逾此範圍之請求，於法無據，亦不應准
    許。
　㈤第按當事人提起預備合併之訴，係以先位之訴無理由為停止
    條件，請求法院就備位之訴為裁判，故法院應就先位之訴先
    為審判，必待先位之訴無理由時，始得就備位之訴為裁判。
    原告所提之上開先位之訴既為部分有理由，依上說明，本院
    自毋庸再就備位之訴為裁判；至先位之訴敗訴部分，乃係因
    本院肯認被告業已為部分給付，就備位被告部分，亦應為相
    同之認定，本院亦不再一一審酌，附此敘明。
四、綜上所述，原告依委任關係，請求被告給付13,946元，及自
    民事追加訴之聲明狀繕本送達被告翌日即109年9月10日起至
    清償日止，按週年利率百分之5計算之利息，為有理由，應
    予准許，逾此範圍之請求，則無理由，應予駁回。
五、本件訴訟費用為原告支出之第一審裁判費1,000元，爰依兩
    造勝敗比例，依職權確定如主文第3項所示。
六、本件係就民事訴訟法第436條之8第1項規定之小額訴訟事件
    所為被告部分敗訴之判決，爰依同法第436條之20之規定，
    就原告勝訴部分依職權宣告假執行。
七、訴訟費用負擔之依據：民事訴訟法第79條。 　　
中　　華　　民　　國　  109　　年　　12　　月　　8　　日
                      臺南簡易庭  法  官  張家瑛
以上正本證明與原本無異。
如不服本判決，應於送達後廿日內，向本院提出上訴狀並表明上
訴理由，如於本判決宣示後送達前提起上訴者，應於判決送達後
廿日內補提上訴理由書（須附繕本）。
對於小額程序之第一審判決之上訴，非以其違背法令之理由，不
得為之。且上訴狀內應記載表明(一)原判決所違背之法令及其具
體內容。(二)依訴訟資料可認為原判決有違背法令之具體事實者
。如委任律師提起上訴者，應一併繳納上訴審裁判費。
中　　華　　民　　國　　109 　年　　12　　月　　8 　　日
                                  書記官  陳雅婷